【裁判字號】    98,易,334
【裁判日期】    980527
【裁判案由】    竊盜
【裁判全文】
臺灣臺南地方法院刑事判決               98年度易字第334號
公  訴  人  臺灣臺南地方法院檢察署檢察官
被      告  甲○○
上列被告因竊盜案件，經檢察官提起公訴（98年度偵字第2939號
)，被告就被訴事實為有罪之陳述，本院進行簡式審判程序，判
決如下：
    主  文
甲○○攜帶兇器夜間侵入住宅竊盜，累犯，處有期徒刑拾月。扣
案之Ｌ型扳手壹支沒收。
    事  實
一、甲○○曾於民國93、94年間因竊盜、施用毒品案件，經本院
    先後判處有期徒刑3 月、1年2月確定，並定其應執行刑為有
    期徒刑1年3月確定，甫於95年5月7日縮刑期滿執行完畢。詎
    其猶不知悔改，復意圖為自己不法之所有，於98年2 月13日
    晚上7 時許，攜帶其所有之客觀上足以危害他人生命、身體
    安全，可供兇器使用之Ｌ型扳手1 支，夜間侵入乙○○位於
    臺南市○○○路○段502 號住宅內，竊取乙○○所有之電動
    裁剪1支、加力剪1支、電鑽1支及砂輪機1台。得手後，即將
    上開竊得之物品置於其所騎乘車號FY8─199號重型機車腳踏
    板上。適警方巡邏查覺甲○○行跡可疑而跟隨於後，並於同
    日晚上7 時30分許，甲○○騎乘上開機車，行經臺南市○○
    路○段403巷72號前，由警方以該機車車牌號碼以黑色膠帶黏
    貼為由而當場攔檢查獲，並扣得上開所竊取之物及甲○○所
    有攜帶於身上行竊之上開Ｌ型板手1支。
二、案經臺南市警察局第一分局報請臺灣臺南地方法院檢察署檢
    察官偵查起訴。
    理  由
一、本件被告所犯為死刑、無期徒刑、最輕本刑為3 年以上有期
    徒刑以外之罪，亦非屬高等法院管轄之第一審案件，被告就
    被訴事實為有罪之陳述，經法官告知簡式審判程序之旨，並
    聽取公訴檢察官之意見後，依刑事訴訟法第273條之1第1 項
    規定，裁定進行簡式審判程序，是依同法第273 條之2 及第
    159條第2項規定，不適用傳聞法則有關證據能力之認定及證
    據調查方式之限制，合先敘明。
二、上開竊盜犯罪事實，業據被告甲○○於警詢、偵查及本院審
    理中坦承不諱，核與證人即被害人乙○○於警詢之指述及審
    判中之證述情節相符，復有扣案之Ｌ型板手1 支及贓物認領
    保管單1 紙可資佐證，足徵被告竊取被害人前揭物品之任意
    性自白，核與事實相符，堪可採信。
        另被告雖否認有加重竊盜之事由，並辯稱：伊侵入被害
    人住處時，尚未天黑；另扣案之Ｌ型板手係用於開啟機車之
    用，伊於本件行竊時並未帶在身上，而是放置於機車置物箱
    內云云，然查：
  (一)證人即案發當日查獲被告之員警方志清到庭具結證稱：伊有
    看到被告進入被害人住處偷竊，時間約晚上7 時許，當時已
    天黑等語（本院卷第58頁）。被告於警詢中亦供稱伊行竊時
    間為98年2月13日19時左右（警卷第2頁），其所述行竊時間
    與證人方志清一致。依中央氣象局之日出日沒時刻表所載當
    日即98年2月13日臺南地區日沒時間為下午5時54分（本院卷
    第45頁），是證人方志清所述被告進入被害人住處偷竊時已
    天黑等語，應與事實相符而可採信，亦即被告行竊當時確係
    於夜間，應屬無訛。另被告行竊之地點即臺南市○○○路○
    段502 號，係被害人白天工作及晚上居住之處所，亦據證人
    即被害人乙○○到庭結證在卷（本院卷第56頁反面）。是被
    告係於夜間侵入被害人住宅竊盜之事實，洵堪認定。
  (二)本案被告於前開時地為警查獲時所騎乘之機車係利用鑰匙啟
    動等情，業經被告於本院審理時供明在卷。證人方志清於本
    院亦具結證稱：「（你有無檢視他的機車有無鑰匙？）他當
    天騎的機車有鑰匙。」（本院卷第57頁反面）。被告所騎乘
    之前開機車既係利用鑰匙啟動，其所辯扣案之Ｌ型板手係用
    來開啟機車之用，顯然可疑。再者，證人方志清於本院審理
    時亦證稱：「（該Ｌ型板手在何處查獲？）在被告甲○○的
    腰際，他帶在身上。」、「（你有看到被告甲○○從身上拿
    出Ｌ型板手？）沒有，是查到贓物，我們摸他身體，發現他
    將Ｌ型板手放在腰際。」等語（本院卷第57頁反面），此與
    被告於警詢時及偵查中陳述將Ｌ型板手隨身攜帶於身上之情
    節互核一致（警卷第3頁、偵查卷第4頁），是被告辯稱未攜
    帶Ｌ型板手行竊云云，應屬卸責之詞，不足採信。另被告行
    竊時所持之Ｌ型板手，經本院當庭檢視，為不銹鋼材質，質
    地堅硬，長度約13公分，寬度約7公分，尾端呈磨尖狀況，
    如以之攻擊，足對人之身體、生命構成威脅，具有危險性，
    可供兇器使用，亦有前開Ｌ型板手扣案可憑。
        綜上所述，本件被告攜帶Ｌ型板手於夜間侵入被害人之
    住宅，竊取被害人所有如事實欄所述之物品，事證明確，
    被告加重竊盜之犯行，堪予認定，自應依法論科。
三、按刑法上所謂「夜間」，為日出前、日沒後，是行為人於日
    出前、日沒後侵入他人住宅行竊，應論以夜間侵入住宅竊盜
    罪（最高法院29年度滬上字第63號判例意旨參照）。次按刑
    法第321條第1項第3 款之攜帶兇器竊盜罪，係以行為人攜帶
    兇器竊盜為其加重條件，此所謂兇器，其種類並無限制，凡
    客觀上足對人之生命、身體、安全構成威脅，具有危險性之
    兇器均屬之，且祇須行竊時攜帶此種具有危險性之兇器為已
    足，並不以攜帶之初有行兇之意圖為必要。經查，本件被告
    係於98年2月13日晚上7時許，侵入被害人乙○○之住處行竊
    ，而當日日沒之時間係下午5 時54分許，此有中央氣象局之
    日出日沒時刻表1 紙在卷可按（本院卷第45頁），堪認被告
    確係於日沒後、日出前之夜間侵入住宅行竊。另被告行竊時
    所持之Ｌ型板手，為不銹鋼材質，質地堅硬，長度約13公分
    ，寬度約7 公分，尾端呈磨尖狀況，如以之攻擊，足對人之
    身體、生命構成威脅，具有危險性，應屬兇器無疑。核被告
    所為，係犯刑法第321條第1項第1款、第3款攜帶兇器於夜間
    侵入住宅竊盜罪。另被告有如事實欄所載之科刑及刑之執行
    紀錄，有臺灣高等法院被告前案紀錄表1 份存卷可佐，其於
    有期徒刑執行完畢後5 年內故意再犯本案有期徒刑以上之罪
    ，為累犯，應依刑法第47條第1 項規定加重其刑。爰審酌被
    告前已有多次前科，素行不佳，猶不知悔改，竟不思以正途
    謀生，而攜帶兇器於夜間侵入住宅實行竊盜犯行，危害社會
    治安及他人財產法益非微，惟念其犯後尚能大致坦承犯行、
    態度尚佳，所竊取物品價值尚非甚鉅，其因罹重病而需接受
    治療，經濟狀況窘迫而為本件犯行，及參諸被告生活狀況、
    智識程度等一切情狀，量處如主文所示之刑，以示懲儆。至
    扣案之Ｌ型板手1支，為被告所有且係供本件犯罪所用之物，
    應依刑法第38條第1項第2款規定沒收之。
據上論結，應依刑事訴訟法第273條之1第1項、第299條第1 項前
段，刑法第321條第1項第1款、第3款、第47條第1項、第38條第1
項第2款，判決如主文。
本案經檢察官丙○○到庭執行職務。
中    華    民    國    98    年    5    月    27    日
                        刑事第三庭  法  官  鄭文祺
以上正本證明與原本無異。
如不服本判決，應於收受本判決後10日內，向本院提出上訴書狀
，並應敘述具體理由。其未敘述上訴理由者，應於上訴期間屆滿
後20日內向本院補提理由書狀（均須按他造當事人之人數附繕本
）「切勿逕送上級法院」。
                                    書記官  張宜柔
中    華    民    國    98    年    5     月    27    日
附錄法條：
中華民國刑法第321條
（加重竊盜罪）
犯竊盜罪而有左列情形之一者，處 6 月以上、 5 年以下有期徒
刑：
一、於夜間侵入住宅或有人居住之建築物、船艦或隱匿其內而犯
    之者。
二、毀越門扇、牆垣或其他安全設備而犯之者。
三、攜帶兇器而犯之者。
四、結夥三人以上而犯之者。
五、乘火災、水災或其他災害之際而犯之者。
六、在車站或埠頭而犯之者。
前項之未遂犯罰之。


司法院資訊處製作；財團法人民間司法改革基金會備份。
